cs: Vlastnosti hračky/hry: Nastavitelný tvar rozstřiku; Bez BPA; Skládací; Snadné nafouknutí; Ergonomická rukojeť; Mimořádně velký úchop; Plovoucí; Ventil proti úniku; Dlouhý dosah dostřiku; Sítko; Netoxické; Bez ftalátů; Odolné proti propíchnutí; Rychlé plnění; Vhodné na písek a vodu; Měkké okraje; Stohovatelné; Odolné proti UV záření; Jiné
da: Funktioner i legetøj/spil: Justerbart sprøjtemønster; BPA-fri; Sammenklappelig; Nem at puste op; Ergonomisk håndtag; Ekstra stort greb; Kan flyde; Lækagesikker ventil; Langtrækkende stråle; Netsi; Ikke-giftig; Ftalatfri; Punkteringsresistent; Hurtig påfyldning; Kompatibel med sand/vand; Bløde kanter; Kan stables/sættes ind i hinanden; UV-resistent; Andet
pt-BR: Recursos do brinquedo/jogo: Padrão de spray ajustável; Livre de BPA; Dobrável; Fácil de inflar; Alça ergonômica; Pegada extra grande; Flutuante; Válvula resistente a vazamentos; Jato de longo alcance; Peneira de malha; Atóxico; Livre de ftalatos; Resistente a perfurações; Enchimento rápido; Compatível com areia/água; Bordas macias; Empilhável/encaixável; Resistente a raios UV; Outros
pl: Funkcje gry/zabawki: Regulowany strumień natrysku; Bez BPA; Składane; Łatwe nadmuchiwanie; Ergonomiczny uchwyt; Bardzo duży uchwyt; Unoszenie się na wodzie; Zawór odporny na przeciekanie; Strumień dalekiego zasięgu; Sitko z siatki; Nietoksyczne; Bez ftalanów; Odporność na przebicie; Szybkie napełnianie; Kompatybilność z piaskiem/wodą; Miękkie krawędzie; Możliwość układania w stos/wkładania jedno w drugie; Odporność na promieniowanie UV; Inne
de: Spielzeugeigenschaften: Verstellbares Sprühmuster; BPA-frei; Zusammenklappbar; Leicht aufzublasen; Ergonomischer Griff; Extra großer Griff; Schwimmfähig; Auslaufsicheres Ventil; Wasserstrahl mit großer Reichweite; Netzsieb; Ungiftig; Phthalatfrei; Stichfest; Schnellbefüllung; Sand-/Wasserkompatibel; Weiche Kanten; Stapelbar/ineinandersteckbar; UV-beständig; Sonstiges
vi: Tính năng của đồ chơi/trò chơi: Kiểu phun có thể điều chỉnh; Không chứa BPA; Có thể gập lại; Dễ bơm hơi; Tay cầm công thái học; Tay cầm cực lớn; Có thể nổi; Van chống rò rỉ; Tia nước tầm xa; Rây lưới; Không độc hại; Không chứa phthalate; Chống đâm thủng; Đổ đầy nhanh; Tương thích cát/nước; Các cạnh mềm; Có thể xếp chồng/lồng vào nhau; Chống tia UV; Khác
fi: Pelin/lelun ominaisuudet: Säädettävä suihkukuvio; BPA-vapaa; Kokoontaitettava; Helppo täyttää; Ergonominen kahva; Erittäin suuri otepinta; Kelluva; Vuotamaton venttiili; Pitkän kantaman suihku; Verkkosiivilä; Myrkytön; Ftalaatiton; Pistonkestävä; Pikatäyttö; Yhteensopiva hiekan/veden kanssa; Pehmeät reunat; Pinottava/sisäkkäin menevä; UV-säteilyä kestävä; Muu
ja: トイ／ゲーム機能: 調整可能スプレーパターン; BPA フリー; 折りたたみ可能; 簡単に膨らませられる; 人間工学に基づいたハンドル; 特大グリップ; 水に浮く; 漏れ防止バルブ; 長距離ストリーム; メッシュシフター; 非毒性; フタル酸エステル不使用; 耐パンク性; クイックフィル; 砂 / 水対応; ソフトエッジ; スタッキング / ネスティング可能; UV 耐性; その他
en: Toy/Game features: Adjustable spray pattern; BPA-free; Collapsible; Easy to inflate; Ergonomic handle; Extra-large grip; Floatable; Leak-resistant valve; Long range stream; Mesh sifter; Non-toxic; Phthalate-free; Puncture resistant; Quick-fill; Sand/water compatible; Soft edges; Stackable/nesting; UV resistant; Other
zh-TW: 玩具/遊戲功能: 可調式噴水模式; 不含 BPA; 可折疊; 容易充氣; 人體工學把手; 特大握把; 可漂浮; 防漏氣閥; 長距離水柱; 網狀篩子; 無毒; 不含鄰苯二甲酸酯; 防刺穿; 快速填充; 沙/水兩用; 柔軟邊緣; 可堆疊/嵌套; 抗 UV; 其他
zh-CN: 玩具/游戏特点: 可调喷水模式; 不含 BPA; 可折叠; 易充气; 人体工学手柄; 特大号握把; 可漂浮; 防漏阀; 远距离射水; 网状筛; 无毒; 不含邻苯二甲酸盐; 防穿刺; 快速注水/充气; 沙/水两用; 柔软边缘; 可堆叠/嵌套; 抗紫外线; 其他
sk-SK: Vlastnosti hračky/hry: Nastaviteľný vzor rozprašovania; Bez BPA; Skladacie; Jednoduché nafúknutie; Ergonomická rukoväť; Extra veľký úchop; Plávajúce; Ventil odolný voči úniku; Prúd s dlhým dosahom; Sitko; Netoxické; Bez ftalátov; Odolné voči prepichnutiu; Rýchle plnenie; Vhodné do piesku/vody; Mäkké hrany; Stohovateľné/vkladacie; Odolné voči UV žiareniu; Iné
ru: Функции игрушки/игры: Регулируемое распыление; Без BPA; Складная конструкция; Легко надувать; Эргономичная ручка; Большая ручка; Плавающая; Герметичный клапан; Дальнобойная струя; Сетчатое сито; Нетоксично; Без фталатов; Устойчивость к проколам; Быстрое наполнение; Для песка/воды; Мягкие края; Вкладываются друг в друга; Устойчивость к УФ-лучам; Другое
th: คุณสมบัติของเล่น/เกม: รูปแบบการพ่นแบบปรับได้; ปลอดสาร BPA; พับเก็บได้; สูบลมง่าย; ด้ามจับตามหลักสรีรศาสตร์; ที่จับขนาดใหญ่พิเศษ; ลอยน้ำได้; วาล์วกันรั่ว; สายน้ำระยะไกล; ตะแกรงร่อน; ปลอดสารพิษ; ปลอดสารพทาเลท; ทนทานต่อการเจาะทะลุ; เติมรวดเร็ว; ใช้ได้กับทราย/น้ำ; ขอบนุ่ม; วางซ้อนได้/ซ้อนทับกันได้; ทนต่อรังสียูวี; อื่นๆ
sl-SI: Lastnosti igrače/igre: Nastavljiv vzorec pršenja; Brez BPA; Zložljivo; Preprosto napihljivo; Ergonomski ročaj; Zelo velik oprijem; Plavajoče; Ventil, odporen na puščanje; Curek dolgega dosega; Mrežasto sito; Nestrupeno; Brez ftalatov; Odporno proti prebadanju; Hitro polnjenje; Združljivo s peskom/vodo; Mehki robovi; Zložljivo eno v drugo; Odporno proti UV-žarkom; Drugo
sv: Egenskaper för leksak/spel: Justerbart spraymönster; BPA-fri; Hopfällbar; Lätt att blåsa upp; Ergonomiskt handtag; Extra stort grepp; Flytande; Läckagesäker ventil; Lång räckvidd på stråle; Nätsil; Giftfri; Ftalatfri; Punkteringssäker; Snabbfyllning; Kompatibel med sand/vatten; Mjuka kanter; Stapelbar/i varandra; UV-beständig; Övrigt
lt-LT: Žaislo / žaidimo ypatybės: Reguliuojama purškimo srovė; Be BPA; Sulankstomas; Lengva pripūsti; Ergonomiška rankena; Ypač didelė suėmimo dalis; Plūduriuojantis; Nuotėkiui atsparus vožtuvas; Tolimo nuotolio srovė; Tinklinis sietelis; Netoksiškas; Be ftalatų; Atsparus pradūrimui; Greitas pripildymas; Tinka smėliui / vandeniui; Minkšti kraštai; Sudedami vienas ant kito / įstatomi; Atsparus UV spinduliams; Kita
bg-BG: Характеристики на играчка/игра: Регулируема струя на пръскане; Без BPA; Сгъваем; Лесно за надуване; Ергономична дръжка; Много голям захват; Плаващ; Клапан, устойчив на протичане; Струя с голям обсег; Мрежесто сито; Нетоксичен; Без фталати; Устойчив на пробиване; Бързо пълнене; Съвместимост с пясък/вода; Меки ръбове; Възможност за подреждане/влагане; Устойчив на UV лъчи; Друго
ko: 장난감/게임 기능: 조절 가능한 분사 패턴; BPA 프리; 접이식; 간편한 공기 주입; 인체공학적 손잡이; 초대형 그립; 물에 뜸; 누출 방지 밸브; 장거리 분사; 메시 채망; 무독성; 프탈레이트 프리; 천공 방지; 빠른 급수; 모래/물 호환; 부드러운 모서리; 적층형/포개기 가능; UV 자외선 차단; 기타
nb: Funksjoner i leke/spill: Justerbart dusjmønster; BPA-fri; Sammenleggbar; Lett å blåse opp; Ergonomisk håndtak; Ekstra stort grep; Flytende; Lekkasjesikker ventil; Lang rekkevidde på strålen; Nettingsikt; Giftfri; Ftalatfri; Punkteringsbestandig; Rask fylling; Kompatibel med sand/vann; Myke kanter; Kan stables; UV-bestandig; Annet
es: Características juguete o juego: Patrón de rociado ajustable; Sin BPA; Plegable; Fácil de inflar; Mango ergonómico; Agarre extragrande; Flotante; Válvula resistente a fugas; Chorro de largo alcance; Tamiz de malla; No tóxico; Sin ftalatos; Resistente a perforaciones; Llenado rápido; Compatible con arena/agua; Bordes suaves; Apilable/encajable; Resistente a los rayos UV; Otro
ro-RO: Caracteristici ale jucăriei/jocului: Model de pulverizare ajustabil; Fără BPA; Pliabil; Ușor de umflat; Mâner ergonomic; Priză foarte mare; Plutitor; Supapă rezistentă la scurgeri; Jet cu rază lungă de acțiune; Sită din plasă; Non-toxic; Fără ftalați; Rezistent la perforare; Umplere rapidă; Compatibil cu nisip/apă; Margini moi; Stivuibil/încapsulabil; Rezistent la raze UV; Altele
tr: Oyuncak/Oyun özellikleri: Ayarlanabilir püskürtme deseni; BPA içermez; Katlanabilir; Kolay şişirilebilir; Ergonomik sap; Ekstra büyük tutma yeri; Yüzer; Sızdırmaz valf; Uzun menzilli akış; File elek; Toksik değildir; Ftalat içermez; Delinmeye dayanıklı; Hızlı dolum; Kum/su uyumlu; Yumuşak kenarlar; Üst üste/iç içe dizilebilir; UV'ye dayanıklı; Diğer
pt-PT: Características do brinquedo/jogo: Padrão de pulverização ajustável; Sem BPA; Dobrável; Fácil de insuflar; Pega ergonómica; Pega extragrande; Flutuante; Válvula resistente a fugas; Jato de longo alcance; Peneira de rede; Não tóxico; Sem ftalatos; Resistente a furos; Enchimento rápido; Compatível com areia/água; Arestas suaves; Empilhável/encaixável; Resistente a raios UV; Outro
it: Funzionalità del gioco/giocattolo: Spruzzo regolabile; Senza BPA; Pieghevole; Facile da gonfiare; Impugnatura ergonomica; Presa extra large; Galleggiante; Valvola anti-perdita; Getto a lungo raggio; Setaccio a rete; Atossico; Senza ftalati; Resistente alle forature; Riempimento rapido; Compatibile con sabbia/acqua; Bordi morbidi; Impilabile/a incastro; Resistente ai raggi UV; Altro
nl: Kenmerken speelgoed/spel: Verstelbaar spuitpatroon; BPA-vrij; Inklapbaar; Gemakkelijk op te blazen; Ergonomische handgreep; Extra grote grip; Drijvend; Lekbestendig ventiel; Langeafstandsstraal; Zeef; Niet-giftig; Ftalaatvrij; Bestand tegen perforatie; Snelvulbaar; Geschikt voor zand/water; Zachte randen; Stapelbaar/in elkaar passend; Uv-bestendig; Overig
el: Χαρακτηριστικά παιχνιδιού/ηλεκτρονικού παιχνιδιού: Ρυθμιζόμενο μοτίβο ψεκασμού; Χωρίς BPA; Αναδιπλούμενο; Εύκολο φούσκωμα; Εργονομική λαβή; Πολύ μεγάλη λαβή; Επιπλέει; Βαλβίδα ανθεκτική στις διαρροές; Ροή μεγάλης εμβέλειας; Κόσκινο με πλέγμα; Μη τοξικό; Χωρίς φθαλικές ενώσεις; Ανθεκτικό στο τρύπημα; Γρήγορο γέμισμα; Συμβατό με άμμο/νερό; Μαλακές άκρες; Στοιβαζόμενο; Ανθεκτικό στην UV ακτινοβολία; Άλλο
fr: Caractéristiques du jouet/jeu: Jet réglable; Sans BPA; Pliable; Facile à gonfler; Poignée ergonomique; Prise extra-large; Flottant; Valve anti-fuite; Jet longue portée; Tamis en filet; Non toxique; Sans phtalates; Résistant aux perforations; Remplissage rapide; Compatible sable/eau; Bords souples; Empilable/gigogne; Résistant aux UV; Autre
hr-HR: Značajke proizvoda/igre: Prilagodljiv uzorak prskanja; Bez BPA; Sklopivo; Lako se napuhuje; Ergonomska ručka; Iznimno veliki hvat; Plutajuće; Ventil otporan na curenje; Mlaz dugog dometa; Mrežasto sito; Netoksično; Bez ftalata; Otporno na bušenje; Brzo punjenje; Kompatibilno s pijeskom / vodom; Mekani rubovi; Može se slagati (jedno u drugo); Otporno na UV zračenje; Ostalo
hu: Játék funkciói: Állítható szóráskép; BPA-mentes; Összecsukható; Könnyen felfújható; Ergonomikus markolat; Extra nagy markolat; Vízen lebegő; Szivárgásmentes szelep; Nagy hatótávolságú vízsugár; Hálós szita; Nem mérgező; Ftalátmentes; Kilyukadásnak ellenálló; Gyorsan tölthető; Homokkal/vízzel kompatibilis; Puha élek; Rakásolható / egymásba rakható; UV-álló; Egyéb